【裁判字號】    99,裁,769
【裁判日期】    990331
【裁判案由】    虛報進口貨物
【裁判全文】
最  高  行  政  法  院  裁  定
                                       99年度裁字第769號
上  訴  人  上好有限公司
代  表  人  甲○○
被 上訴 人  財政部臺北關稅局
代  表  人  乙○○
上列當事人間虛報進口貨物事件，上訴人對於中華民國98年10月
29日臺北高等行政法院98年度再字第111號判決，提起上訴，本
院裁定如下：
    主  文
上訴駁回。
上訴審訴訟費用由上訴人負擔。
    理  由
一、按對於高等行政法院判決之上訴，非以其違背法令為理由，
    不得為之，行政訴訟法第242條定有明文。依同法第243條第
    1項規定，判決不適用法規或適用不當者，為違背法令；而
    判決有同條第2項所列各款情形之一者，為當然違背法令。
    是當事人對於高等行政法院判決上訴，如依行政訴訟法第24
    3條第1項規定，以高等行政法院判決有不適用法規或適用不
    當為理由時，其上訴狀或理由書應有具體之指摘，並揭示該
    法規之條項或其內容；若係成文法以外之法則，應揭示該法
    則之旨趣，倘為司法院解釋或本院之判例，則應揭示該判解
    之字號或其內容。如以行政訴訟法第243條第2項所列各款情
    形為理由時，其上訴狀或理由書，應揭示合於該條項各款之
    事實。上訴狀或理由書如未依此項方法表明者，即難認為已
    對高等行政法院判決之違背法令有具體之指摘，其上訴自難
    認為合法。
二、上訴人上訴主張略以：原審法院對於上訴人於訴訟程序所主
    張之理由，即證據、證物無法批駁，乃視而不見，故意漏不
    斟酌，而無一字之駁，自有行政訴訟法第273條第1項第14款
    所定，就足以影響於判決之重要證物漏未斟酌，自屬判決不
    適用法規或適用不當之違法等語。經核原判決業已就上訴人
    所陳各節，已於起訴及上訴審主張，並經綜合全辯論意旨及
    調查證據之結果，由原審法院及本院判決駁回在案，上訴人
    所主張發貨公司依據賣方價格所制發之發票即是交易價格之
    真實發票，請原審法院查明貿易型態云云，並未具體主張有
    如何符合行政訴訟法第273條第1項第14款之再審事由等情，
    敘述甚詳。本件上訴人對於高等行政法院判決上訴，雖以該
    判決違背法令為由，惟核其上訴理由，無非引用其在起訴狀
    及上訴狀之主張或補充其理由，而就原審取捨證據、認定事
    實之職權行使，指摘其為不當，而非具體說明其有何不適用
    法規或適用法規不當之情形，並揭示該法規之條項或其內容
    ，及合於行政訴訟法第243條第2項所列各款之事實，難認對
    該判決之如何違背法令已有具體之指摘。依首開規定及說明
    ，應認其上訴為不合法。
三、據上論結，本件上訴為不合法。依行政訴訟法第249條第1項
    前段、第104條、民事訴訟法第95條、第78條，裁定如主文
    。
中    華    民    國    99    年    3     月    31    日
                    最高行政法院第二庭
                        審判長法官  鍾  耀  光
                              法官  吳  東  都
                              法官  陳  鴻  斌
                              法官  黃  淑  玲
                              法官  鄭  小  康
以  上  正  本  證  明  與  原  本  無  異
中    華    民    國    99    年    3     月    31    日
                              書記官  黃  淑  櫻


司法院資訊處製作；財團法人民間司法改革基金會備份。
